【裁判字號】    98,交簡上,197
【裁判日期】    981231
【裁判案由】    過失傷害
【裁判全文】
臺灣臺南地方法院刑事判決           98年度交簡上字第197號
聲  請  人  臺灣臺南地方法院檢察署檢察官
上  訴  人  甲○○
即  被  告
上列上訴人即被告因過失致傷害案件，不服本院刑事簡易庭於民
國九十八年九月十五日所為九十八年度交簡字第二五九五號第一
審刑事簡易判決（聲請簡易判決處刑案號：九十八年度調偵字第
九０六號），提起上訴，本院管轄第二審之合議庭判決如下：
    主  文
上訴駁回。
甲○○緩刑貳年。
    事實及理由
一、本案經本院審理結果，認第一審判決上訴人即被告甲○○犯
    刑法第二百八十四條第一項後段之過失致重傷害罪，量處有
    期徒刑六月，並諭知如易科罰金以新臺幣一千元折算一日，
    其認事用法及量刑均無不當，應予維持，並引用第一審判決
    書記載之犯罪事實、證據及理由（如附件判決書）。
二、上訴人上訴意旨以：本案是被害人在跑步中遭上訴人所騎乘
    機車擦撞到，致被害人跌倒受傷，對於聲請簡易判決處刑書
    及原審判決內容均無意見，上訴人已與告訴人達成調解協議
    ，並已支付調解金額，請求宣告緩刑等語（見本院九十八年
    十月二十七日準備程序筆錄）。
三、按量刑之輕重，係事實審法院得依職權自由裁量之事項，茍
    已斟酌刑法第五十七條各款所列情狀而未逾越法定刑度，不
    得遽指為違法（最高法院七十二年度臺上字第六六九六號判
    例參照）。又法院自由裁量之界限仍難有客觀之解答，端賴
    法官於個案審判時，依個案事由加以審酌，若無裁量濫用情
    事，難謂有不當之處。查上訴人所犯過失致重傷害罪，原審
    審酌刑法第五十七條各款所列事項等一切情狀，量處有期徒
    刑六月，並諭知如易科罰金以新臺幣一千元折算一日，並未
    逾越法律規定之範圍，量刑亦稱妥適，尚難謂有何違法可言
    。臺灣省臺南區車輛行車事故鑑定委員會鑑定意見書雖記載
    本件車禍事故被害人徒步行走，未靠路邊行走，為肇事次因
    等語，然據車禍事故發生後，處理員警至事故現場所繪製之
    事故現場圖所載，該路段為臺南縣歸仁鄉○○村○○○路○
    段三零一號前，即該路段並未劃分快慢車道，被害人的狀態
    為跑步乙節，有前述現場圖、道路交通事故調查報告表（一
    ）（二）、現場與車輛照片均在卷可憑，即被害人當時係正
    跑步狀態，並與被告騎乘機車為同一方向，並據被告於警、
    偵訊中陳述：當時清晨，光線較昏暗，路上車流量不多，約
    距離被害人三十至四十公里處即見被害人在道路上跑步，但
    本來以為可以通過，但機車右側後視鏡擦撞到被害人手臂處
    ，致被害人跌倒等語，顯見被告騎乘機車擦撞被害人時，被
    害人正在跑步甚明，即被害人當時並非行走狀態，又車禍事
    故發生後，被害人尚爬起行走，致警方到現場並無法判斷被
    害人倒地位置，尚難僅以被告所陳：被害人跑的比較出來等
    語，即驟認被害人未靠路邊行走，就本件車禍事故之發生亦
    有過失甚明，是上開鑑定報告此部分意見，尚難採信，併此
    說明。從而，上訴人上訴，指摘原判決不當，為無理由，應
    予駁回。
四、上訴人前未曾因故意犯罪受有期徒刑以上刑之宣告，有臺灣
    高等法院被告前案紀錄表附卷可稽，其因一時疏忽，致犯本
    罪，犯罪後已坦承犯行，並已與告訴人達成和解，賠償新臺
    幣七十萬元，告訴人亦表示不再追究上訴人刑事責任，並請
    求法院予從輕量刑或緩刑宣告之機會等情，有本院九十八年
    十月十六日調解案件進行單、票號ＡＪ0000000號支
    票一紙、同期日調解筆錄等資料在卷可按，顯見上訴人經此
    車禍事故，及警、偵、審程序，當確實恪遵道路交通安全規
    則，謹慎小心駕駛，應無再犯之虞，本院認對上訴人所宣告
    之刑，以暫不執行為適當，併予宣告緩刑二年，以啟自新。
據上論斷，應依刑事訴訟法第四百五十五條之一第一項、第三項
、第三百六十八條、第三百七十三條，刑法第七十四條第一項第
一款，判決如主文。
本案經檢察官黃信勇到庭執行職務。
中    華    民    國    98    年    12    月    31    日
                  刑事第四庭審判長法  官  林逸梅
                                  法  官  陳淑卿
                                  法  官  程克琳
以上正本證明與原本無異。
本件不得上訴。
                                  書記官  康紀媛
中    華    民    國    98    年    12    月    31    日

司法院資訊處製作；財團法人民間司法改革基金會備份。
